【裁判字號】    98,審訴,2166
【裁判日期】    980630
【裁判案由】    毒品危害防制條例
【裁判全文】
臺灣高雄地方法院刑事判決            98年度審訴字第2166號
公  訴  人  臺灣高雄地方法院檢察署檢察官
被      告  甲○○
指定辯護人  本院公設辯護人馬碩遠
上列被告因毒品危害防制條例案件，經檢察官提起公訴（98年度
毒偵字第2743號），本院合議庭裁定由受命法官獨任依協商程序
審理，判決如下：
    主  文
甲○○施用第一級毒品，累犯，處有期徒刑玖月；又持有第一級
毒品，累犯，處拘役肆拾日，如易科罰金，以新臺幣壹仟元折算
壹日，扣案之第一級毒品海洛因壹包（驗後淨重零點零參貳公克
），沒收銷燬之。
    事實及理由
一、本件犯罪事實及證據，除犯罪事實「又於94年間因竊盜、恐
    嚇等案件，經高雄地院定應執行刑為有期徒刑1 年，於94年
    6 月16日入監執行，甫於96年3 月8 日縮短刑期執畢出監」
    更正為「又曾因竊盜、恐嚇等案件，經本院以93年度簡字第
    4009號、第4636號判決、94年度簡字第2855號、第5284號判
    決，分別判處有期徒刑3 月、3 月、3 月、5 月確定，並經
    本院以94年度聲字第4434號裁定，就上開案件定應執行刑為
    有期徒刑1 年，於96年3 月7 日執行完畢」；證據部分補充
    「被告甲○○於本院審理中之自白」外，餘均引用檢察官起
    訴書所載，如附件。
二、本件被告業已認罪，並經辯護人協助下與檢察官於審判外達
    成協商之合意，渠等合意內容為：被告願受科刑範圍如主文
    所載。經核被告所為，係犯毒品危害防制條例第10條第1 項
    之施用第一級毒品罪，及同條例第11條第1 項之持有第一級
    毒品罪，而被告有上述之前科紀錄乙情，有臺灣高等法院被
    告前案紀錄表在卷可稽，其受有期徒刑執行完畢，5 年內故
    意再犯本件最重本刑為有期徒刑以上之2 罪，為累犯，均應
    依刑法第47條第1 項規定加重其刑。此外，上開協商合意內
    容，並無刑事訴訟法第455 條之4 第1 項所列不得認罪協商
    之情形，本件既經檢察官聲請改依協商程序而為判決，本院
    爰不經言詞辯論，於協商合意範圍內為協商判決。
三、應適用之法條：刑事訴訟法第455 條之4 第2 項、第455 條
    之8 、第454 條第2 項，毒品危害防制條例第10條第1 項、
    第11條第1 項、第18條第1 項前段，刑法第11條、第47條第
    1 項、第41條第1 項前段。
四、本判決除有刑事訴訟法第455 條之4 第1 項第1 款、第2 款
    、第4 款、第6 款、第7 款所定情形之一，或違反同條第2
    項規定者外，不得上訴。
本案經檢察官陳麗琇到庭執行職務。
中    華    民    國    98    年    6     月    30    日
                  刑事第十庭    法  官  陳君杰
以上正本證明與原本無異。
如不服本判決應於收受判決後10日內向本院提出上訴書狀，並應
敘述具體理由。其未敘述上訴理由者，應於上訴期間屆滿後20日
內向本院補提理由書(均須按他造當事人之人數附繕本)「切勿逕
送上級法院」。
中    華    民    國    98    年    6     月    30    日
                                書記官  李承悌
附錄本判決論罪科刑法條全文：
毒品危害防制條例第10條第1 項
施用第一級毒品者，處6 月以上5 年以下有期徒刑。
毒品危害防制條例第11條第1 項
持有第一級毒品者，處3 年以下有期徒刑、拘役或新臺幣5 萬元
以下罰金。
附件：
臺灣高雄地方法院檢察署檢察官起訴書
                                    98年度毒偵字第2743號
    被      告  甲○○  男  30歲（民國○○年○○月○○日生）
                        住高雄市○○區○○里○○路162號4
                          樓
                        國民身分證統一編號：Ｚ000000000號
                        （現羈押於高雄看守所）
上列被告因違反毒品危害防制條例案件，已經偵查終結，認應提
起公訴，茲將犯罪事實及證據並所犯法條分敘如下：
         犯罪事實
一、甲○○前於民國94年間因施用毒品案件，經台灣高雄地方法
    院（下稱高雄地院）裁定並執行觀察、勒戒後，認有繼續施
    用毒品之傾向，再經高雄地院裁定令入戒治處所施以強制戒
    治，執行至95年5月8日，認已無繼續執行強制戒治之必要而
    釋放，並經臺灣高雄地方法院檢察署檢察官於95年5月22日
    以95年度戒毒偵字第218號為不起訴處分確定；又於94年間
    因竊盜、恐嚇等案件，經高雄地院定應執行刑為有期徒刑1
    年，於94年6月16日入監執行，甫於96年3月8日縮短刑期執
    畢出監。詎其仍不知悔改，其明知海洛因業經公告列為毒品
    危害防制條例第2條第2項第1款第一級毒品，不得非法持有
    、施用，竟猶不知戒絕悔改，於強制戒治執行完畢釋放5年
    內，復基於施用第一級毒品海洛因之犯意，於98年4月20日
    18時許，在高雄市○○區○○路162號4樓住處內，以海洛因
    加水稀釋後再以針筒注射之方式，施用第一級毒品海洛因，
    復於98年4月22日11時30分許，在高雄市○鎮區鎮○路與凱
    旋路口，向一名綽號「阿忠」之男子以新台幣（下同）500
    元之代價，購買第一級毒品海洛因1包，嗣於同日12時許，
    經警在高雄市○鎮區鎮○路202號前，見甲○○形跡可疑，
    上前盤查後當場查獲，並扣得海洛因1包（檢驗後淨重0.032
    公克），始悉上情。
二、案經高雄市政府警察局左營分局移送偵辦。
        證據並所犯法條
一、證據清單及待證事實：
   ┌──┬───────────┬──────────┐
   │編號│  證據名稱            │   待證事實         │
   ├──┼───────────┼──────────┤
   │  一│被告甲○○於警詢及偵查│被告於上揭時、地為警│
   │    │中之供述。            │查獲持有第一級毒品海│
   │    │                      │洛因並採尿送驗之事實│
   │    │                      │。                  │
   ├──┼───────────┼──────────┤
   │  二│尿液採證代碼對照表（編│被告於上揭時、地為警│
   │    │號：C98148）、高雄市立│採尿送驗結果呈可待因│
   │    │凱旋醫院濫用藥物尿液檢│、嗎啡陽性反應之事實│
   │    │驗報告（轉碼編號：    │。                  │
   │    │A00000000）各1紙。   │                    │
   ├──┼───────────┼──────────┤
   │  三│被告刑案資料查註紀錄表│被告於強制戒治執行完│
   │    │及全國施用毒品案件紀錄│畢釋放後，5年內再犯 │
   │    │表。                  │施用毒品案件及為累犯│
   │    │                      │之事實。            │
   ├──┼───────────┼──────────┤
   │    │扣得第一級毒品海洛因1 │被告持有第一級毒品海│
   │  四│包（檢驗後淨重0.032公 │洛因之事實。        │
   │    │克）；高雄市立凱旋醫院│                    │
   │    │濫用藥物成品檢驗鑑定書│                    │
   │    │1份。                 │                    │
   ├──┼───────────┼──────────┤
   │  五│查獲照片6張。         │被告持有第一級毒品之│
   │    │                      │事實。              │
   └──┴───────────┴──────────┘
二、核被告所為，係犯毒品危害防制條例第10條第1項及同條例
    第11條第1項之罪。其施用第一級毒品及持有第一級毒品犯
    行，犯意個別，行為互殊，應予分論並罰。扣案之第一級毒
    品海洛因，請依同條例第18條第1項前段宣告沒收並諭知銷
    燬。又其前曾受如犯罪事實欄所載之有期徒刑之執行完畢，
    有本署刑案資料查註紀錄表在卷可稽，其於受有期徒刑之執
    行完畢後5年內故意再犯有期徒刑以上之本罪嫌，為累犯，
    請依刑法第47條第1項規定，加重其刑。
三、依毒品危害防制條例第23條第2項、刑事訴訟法第251條第1
    項提起公訴。
    此   致
臺灣高雄地方法院
中    華    民    國    98    年    5    月    18     日
                        檢察官  乙○○
上正本證明與原本無異
中    華    民    國    98    年    5     月    22    日
                        書記官  洪美玉
附錄法條：
毒品危害防制條例第10條
施用第一級毒品者，處6月以上5年以下有期徒刑。
施用第二級毒品者，處3年以下有期徒刑。
毒品危害防制條例第11條
持有第一級毒品者，處3年以下有期徒刑、拘役或新臺幣5萬元以
下罰金。
持有第二級毒品者，處2年以下有期徒刑、拘役或新臺幣3萬元以
下罰金。
持有專供製造或施用第一、二級毒品之器具者，處1年以下有期
徒刑、拘役或新臺幣 1 萬元以下罰金。
持有毒品達一定數量者，加重其刑至二分之一，其標準由行政院
定之。


司法院資訊處製作；財團法人民間司法改革基金會備份。
